臺灣屏東地方法院刑事判決　　　　　　 100年度易字第1417號
公　訴　人　臺灣屏東地方法院檢察署檢察官
被　　　告　單義雄
上列被告因竊盜案件，經檢察官提起公訴（100 年度偵字第1025
3 號），被告於準備程序就被訴事實為有罪之陳述，經本院告知
簡式審判程序意旨，並聽取被告與公訴人之意見後，本院裁定進
行簡式審判程序，判決如下：
    主  文
單義雄犯如附表所示之罪，各處如附表主文欄所載之刑。應執
行有期徒刑壹年陸月，扣案之大型切割器、小型切割器各壹支、
榔頭壹把及梅花扳手貳支均沒收之。緩刑年，並應向公庫支付
新臺幣肆萬元。
    事  實
一、單義雄意圖為自己不法之所有，基於竊盜之犯意，分別於如
    附表所示之時間、地點，各以如附表所示之方式，竊取如附
    表所示之被害人所有之財物（詳如附表所示）。嗣於民國10
    0 年10月21日上午6 時許，單義雄駕駛車牌號碼1105-PB 號
    自用小客車，搭載其所竊得之如附表編號3 所示之白鐵製「
    圳路欄杆」，返回其位於屏東縣鹽埔鄉○○村○○路12號之
    住處前某處時，為警持本院核發之100 年度聲搜字第869 號
    搜索票在上開住處執行搜索，扣得其所竊得之白鐵欄杆約12
    0 公斤（已分別發還經濟部水利署第七河川局河川駐衛警汪
    隆盛、屏東縣政府工務處養護科技士林光明），另自前開自
    用小客車內，扣得其所竊得之白鐵製「圳路欄杆」約80公斤
    （已發還屏東農田水利會站長鄭鳳英）及其所有供如附表所
    示之竊盜犯罪所用之大型切割器、小型切割器各1 支、榔頭
    1 把及梅花扳手2 支，始查悉上情。
二、案經屏東縣政府警察局里港分局報告臺灣屏東地方法院檢察
    署檢察官偵查起訴。
    理  由
一、本件被告單義雄所犯均係死刑、無期徒刑、最輕本刑為3 年
    以上有期徒刑以外之罪，亦非高等法院管轄之第一審案件，
    而被告於準備程序中就被訴事實為有罪之陳述，經告知被告
    簡式審判程序之意旨並聽取當事人意見後，本院依刑事訴訟
    法第273 條之1 第1 項、第284 條之1 之規定，本院裁定依
    簡式審判程序審理，合先敘明。
二、上揭犯罪事實，業據被告單義雄於警詢、偵查及本院審理中
    均坦承不諱，核與證人即經濟部水利署第七河川局河川駐衛
    警汪隆盛、屏東縣政府工務處養護科技士林光明、屏東農田
    水利會站長鄭鳳英於警詢中所證被告所竊之白鐵欄杆分別為
    其所任職之單位所管理設置等情相符，並有本院核100 年度
    聲搜字第869 號搜索票、屏東縣警察局里港分局搜索扣押筆
    錄、扣押物品目錄表各1 份、贓物認領保管單3 份、金德環
    保科技有限公司之屏東縣政府屏商字第00076686-2號營利事
    業登記證、收受物品、舊貨、五金廢料貨廢棄物登記表、新
    環淨環保回收企業社之商業登記抄本、收受物品收據、車牌
    號碼1105-PB 號自小客車車輛詳細資料報表各1 份、現場及
    扣案物照片46幀在卷可稽( 見警卷第21至25、27至29、33至
    36 、41 、44至67頁) ，足認被告上開任意性之自白核與事
    實相符，應堪採信。
三、次按刑法第321 條第1 項第3 款之攜帶兇器竊盜罪，係以行
    為人攜帶兇器竊盜為其加重條件，此所謂兇器，其種類並無
    限制，凡客觀上足對人之生命、身體、安全構成威脅，具有
    危險性之兇器均屬之，且祇須行竊時攜帶此種具有危險性之
    兇器為已足，並不以攜帶之初有行兇之意圖為必要（最高法
    院著有79年臺上字第5253號判例意旨可資參照）。查本件被
    告為本件竊盜犯行時所攜帶之大型切割器、小型切割器各1
    支、榔頭1 把及梅花扳手2 支等物，既可剪斷、破壞前開白
    鐵欄杆( 此業經被告於警詢供陳甚明) ，衡情該等物品必至
    為堅硬及銳利，若持之揮舞，足以對人之生命、身體、安全
    造成威脅，確屬兇器無訛。是本案事證明確，被告上開攜帶
    兇器竊盜之犯行，均堪以認定。
四、核被告單義雄所為( 即如附表所示) ，均係犯刑法第321 條
    第1 項第3 款之攜帶兇器竊盜罪。又被告就如附表編號1 所
    示之行為，係自100 年9 月中旬某日晚間11、12時許起至同
    年10月7 日晚間11、12時止，陸續前往位於屏東縣鹽埔鄉之
    鹽埔堤防，竊取該堤防樓梯處之白鐵欄杆，並分別載往前揭
    資源回收公司變賣等節，業據被告於偵查中供陳甚明( 見偵
    卷第7 頁) ，堪認被告先後實施此部分竊盜犯行之犯罪時間
    、地點均屬密切接近，客觀上足認係單一行為之多次舉動，
    侵害法益種類亦屬相同，且其主觀上所認識者亦應屬基於單
    一犯意所為之接續舉動，應包括於一行為予以評價為接續犯
    。另被告就如附表所示之竊盜犯行( 共3 次) ，為犯意各別
    ，行為互殊，應予以分論併罰。爰審酌被告擅自竊取公有財
    物，已侵害公共財產之法益，嚴重影響公眾安全，其所為實
    不足取，惟念及其於犯罪後已坦承犯行，態度尚可，又上開
    所竊得之物品均已發還被害人，暨衡及其本件犯罪之情節、
    所用手段、被竊財物之價值、被害人所受之損害及其素行、
    智識程度、生活狀況等一切情狀，分別量處如附表主文欄所
    示之刑。再按刑法修正將連續犯、常業犯規定悉予刪除，考
    其立法目的，係基於刑罰公平原則考量，杜絕僥倖犯罪心理
    ，並避免鼓勵犯罪之誤解，乃改採一行為一罪一罰；是定其
    刑期時，除仍應就各別刑罰規範之目的、輕重罪間體系之平
    衡、整體犯罪非難評價、各行為彼此間之偶發性、與被告前
    科之關聯性、各行為所侵害法益之專屬性或同一性、數罪對
    法益侵害之加重效應、罪數所反映之被告人格特性與犯罪傾
    向、社會對特定犯罪之期待等，為綜合判斷外，尤須參酌上
    開實現刑罰公平性，以杜絕僥倖、減少犯罪之立法意旨，為
    妥適之裁量，倘違背此內部性界限，即屬權利濫用之違法（
    最高法院著有96年度臺上字第7583號判決意旨參照），復以
    ，行為人如以類似方法為相同犯罪多次時，如以實質累加之
    方式定應執行刑，則處罰之刑度顯將超過其行為之不法內涵
    ，而違反罪責原則，及考量因生命有限，刑罰對被告造成之
    痛苦程度，係隨刑度增加而生加乘效果，而非以等比方式增
    加，是則以隨罪數增加遞減其刑罰之方式，當足以評價被告
    行為之不法性之法理（即多數犯罪責任遞減原則）；是考量
    被告於警詢、偵查及本院審理中均已坦認上開犯行，已如前
    述，暨審及被告以類似方式實施本件犯罪之次數及犯罪時間
    之密接程度，併酌以上揭多數犯罪責任遞減原則，就被告所
    犯上開3 罪，合併定其如主文所示之應執行刑。至被告就如
    附表所示之竊盜犯行，前經目擊證人向警方檢舉報案，並提
    供被告行竊之相關情資供警方查證，嗣由警方聲請本院核發
    搜索票後，在被告上開住處前方埋伏而查獲等節，有屏東縣
    政府警察局里港分局100 年12月23日里警偵字第1000017681
    號函1 份及本院公物電話紀錄2 份附卷可按( 見本院卷第23
    至25頁) ，基此，足徵警方已有合理依據認其竊盜犯罪嫌疑
    重大，故就被告上開所為竊盜犯行，應無自首規定之適用，
    附此敘明。
五、末查，被告於前未曾因故意犯罪而受有期徒刑以上刑之宣告
    ，有臺灣高等法院被告前案紀錄表1 份在卷可查，其因一時
    失慮，致罹刑章，惟念及其於犯罪後已知坦承犯行，顯認其
    已知悔悟，諒其經此偵、審程序及刑之宣告，應知所警惕，
    而無再犯之虞，故認對其宣告之刑以暫不執行為適當，爰依
    刑法第74條第1 項第1 款之規定，併予宣告緩刑3 年。然為
    促使其日後得以知曉尊重法治之觀念，本院認除前開緩刑宣
    告外，實有賦予被告一定負擔之必要，而被告於本院審理中
    表示其願意接受向國庫捐款之負擔( 見本院卷第21頁背面)
    ，是爰依刑法第74條第2 項第4 款之規定，併予諭知其應向
    指定之公庫支付新臺幣4 萬元。
五、另扣案之大型切割器、小型切割器各1 支、榔頭1 把及梅花
    扳手2 支，均為被告單義雄告所有，並均係供被告為如附表
    各項編號所示之竊盜犯罪所用之物，業經被告於本院審理中
    自承在卷( 見本院卷第20頁背面至第21頁正面) ，應依刑法
    第38條第1 項第2 款之規定，於被告所犯如附表各項編號所
    示之攜帶兇器竊盜罪所處各該罪刑項下，均宣告沒收之。
據上論斷，應依刑事訴訟法第273 條之1 第1 項、第284 條之1
、第299 條第1 項前段，刑法第321 條第1 項第3 款、第51條第
5 款、第74條第1 項第1 款、第2 項第4 款、第38條第1 項第2
款，刑法施行法第1 條之1 ，判決如主文。
本案經檢察官王光傑到庭執行職務。
中    華    民    國   100    年    12    月    29    日
                  刑事第三庭     法  官  許瑜容
以上正本證明與原本無異。
如不服本判決，應於收受本判決送達後10日內向本院提出上訴書
狀，其未敘述上訴理由者，並得於上訴期間屆滿後20日內向本院
補提理由書狀（均須按他造當事人之人數附繕本）「切勿逕送上
級法院」。
中    華    民    國   100    年    12    月    29    日
                                 書記官  龔惠婷
附錄本判決論罪科刑法條全文：
中華民國刑法第321條
犯竊盜罪而有下列情形之一者，處6 月以上、5 年以下有期徒刑
，得併科新臺幣10萬元以下罰金：
一、侵入住宅或有人居住之建築物、船艦或隱匿其內而犯之者。
二、毀越門扇、牆垣或其他安全設備而犯之者。
三、攜帶兇器而犯之者。
四、結夥三人以上而犯之者。
五、乘火災、水災或其他災害之際而犯之者。
六、在車站、埠頭、航空站或其他供水、陸、空公眾運輸之舟、
    車、航空機內而犯之者。
前項之未遂犯罰之。
附表：
┌──┬────┬───────────────────┬───────────┐
│編號│犯罪時間│犯罪方式( 犯罪地點、被害人、被竊物品) │主        文        欄│
├──┼────┼───────────────────┼───────────┤
│ 1  │100 年9 │單義雄駕駛車牌號碼1105-PB 號自用小客車│單義雄犯攜帶兇器竊盜罪│
│    │月中旬某│，攜帶客觀上足以傷害人之生命、身體及安│，處有期徒玖月，扣案之│
│    │日晚間11│全，而可作為兇器使用之大型切割器、小型│大型切割器、小型切割器│
│    │、12時許│切割器各1 支、榔頭1 把及梅花扳手2 支，│各壹支、榔頭壹把及梅花│
│    │起至同年│前往位於屏東縣鹽埔鄉鹽埔堤防第一、二、│扳手貳支均沒收之。    │
│    │10月7 日│三、五樓梯處，接續竊取經濟部水利署第七│                      │
│    │晚間11、│河川局所有設置於該處之白鐵欄杆1 批( 共│                      │
│    │12時止  │重約380 公斤以上，價值約新臺幣〈下同〉│                      │
│    │        │70,000元）得逞，嗣將之切割後變賣得款花│                      │
│    │        │用。                                  │                      │
├──┼────┼───────────────────┼───────────┤
│ 2  │100 年10│單義雄駕駛車牌號碼1105-PB 號自用小客車│單義雄犯攜帶兇器竊盜罪│
│    │月20日凌│，攜帶客觀上足以傷害人之生命、身體及安│，處有期徒刑捌月，扣案│
│    │晨2時許 │全，而可作為兇器使用之大型切割器、小型│之大型切割器、小型切割│
│    │        │切割器各1 支、榔頭1 把及梅花扳手2 支，│器各壹支、榔頭壹把及梅│
│    │        │前往位於屏東縣九如鄉南二高橋下玉泉段( │花扳手貳支均沒收之。  │
│    │        │即南二高橋下平面道路) 某處，竊取屏東縣│                      │
│    │        │政府所有設置於該處之白鐵製欄杆1 批( 價│                      │
│    │        │值共計約3,000 元）得逞。              │                      │
├──┼────┼───────────────────┼───────────┤
│ 3  │100 年10│單義雄駕駛車牌號碼1105-PB 號自用小客車│單義雄犯攜帶兇器竊盜罪│
│    │月21日凌│，攜帶客觀上足以傷害人之生命、身體及安│，處有期徒刑柒月，扣案│
│    │晨2 時許│全，而可作為兇器使用之大型切割器、小型│之大型切割器、小型切割│
│    │        │切割器各1 支、榔頭1 把及梅花扳手2 支，│器各壹支、榔頭壹把及梅│
│    │        │前往位於屏東縣屏東市○○段番仔寮溪旁之│花扳手貳支均沒收之。  │
│    │        │「一號生態蓄水池」某處，竊屏東農田水利│                      │
│    │        │會所有設置於該處之「圳路欄杆」1 批( 共│                      │
│    │        │重約120 公斤，價值約50,00 餘元）得逞。│                      │
└──┴────┴───────────────────┴───────────┘